# 关于企业会计准则第 11 号——股份支付的一个疑惑

提问人：wufaxian 时间：2017-09-24 05:54:17
按照企业会计准则 11 号的规定。过了等待期以后归属与雇员的期权。按照授予日评估的价格*归属数量计入当期费用。会计分录处理如下： 借：管理费 贷：资本公积金-----其他资本公积金。
由于《国家税务总局 2012 年第 18 号公告》第二款第二条“对股权激励计划实行后，需待一定服务年限或者达到规定业绩条件（以下简称等待期）方可行权的。上市公司等待期内会计上计算确认的相关成本费用，不得在对应年度计算缴纳企业所得税时扣除。 所以这笔费用对当期所得税没有任何影响。他会给跟他费用和收入加加减减一路冲到“年度利润”当中。简单说期权费用导致管理费用增加100 元。那么“年度利润”就减少 100 元。并最终随年终利润进入股东权益表。 如果以上说法成立。那么 借：管理费 100 元 和 贷：
资本公积金-----其他资本公积金 100 元 最终会在股东权益表当中相会。并且互相抵消。差值为零。这笔管理费无论是 100 元，还是1000000 元，对当期末的股东权益都没与影响。这所以进行这样的会计处理。主要是为了向报表使用者反应当期“年度利润”；“管理费用” 相对于往年的变动情况。并以基于此对经营情况进行分析。
----------------------不知道我以上的理解是否正确？如果哪里想错了，还请各位老师指正。谢谢！

回答人：chenyiwei
基本可以这样理解。另外，会计处理和企业所得税税务处理的不一致，会导致确认递延所得税资产，此问题可参考《计学撮要2013 》中的相关内容。

提问人：pittjean 时间：2017-09-25 04:00:32
陈版，权益结算股份支付在可行权日之后是不进行会计处理的，所以楼主的题设是有问题的吧。

回答人：chenyiwei
表述有问题，应当是在等待期内逐步确认费用。感谢补充。

提问人：wufaxian 时间：2017-09-25 23:35:29
是的。我所知的的是在授予日不做会计处理。但是激励期权的估值是在授予日根据无风险利率，波动率，行权价等预设条件估算出来的总值。如果采用股份结算，等待期结束后无论股票价格涨到什么程度。都不能对授予日估算的期权价格进行重估。只能根据授予日估算的期权单价*支付给员工的期权总数 ，i借 管理费 贷 资本公积金-----其他资本公积金
只有完成上述会计分录以后，员工才有行权的权利吧。所以pittjean所说的“权益结算股份支付在可行权日之后是不进行会计处理的”是不是指这个会计分录完成之后的事情？

回答人：chenyiwei
可以这样理解。